【裁判字號】    90,訴,86
【裁判日期】    900911
【裁判案由】    違反毒品危害防制條例
【裁判全文】
臺灣花蓮地方法院刑事判決                              九十年度訴字第八六號
    公  訴  人  臺灣花蓮地方法院檢察署檢察官
    被      告  甲○○
右列被告因違反毒品危害防制條例案件，經檢察官提起公訴（八十九年度毒偵字第一
三二一號）及移送併案審理（九十年度毒偵字第四五九號），本院判決如左：
    主  文
甲○○連續施用第一級毒品，累犯，處有期徒刑拾月；又連續施用第二級毒品，累犯
，處有期徒刑壹年，扣案之安非他命陸包（淨重壹參肆點捌捌公克）沒收銷燬之。應
執行有期徒刑壹年捌月，扣案之安非他命六包（淨重壹參肆點捌捌公克）沒收銷燬之
。
    事  實
一、甲○○於民國八十四年間曾因違反麻醉藥品管理條例案件，經本院判處有期徒刑
    三月並得易科罰金確定，於八十七年五月十三日經易科罰金執行完畢。又因施用
    毒品案件，經本院裁定送觀察、勒戒後，認無繼續施用毒品之傾向，由臺灣花蓮
    地方法院檢察署（下稱花蓮地檢署）檢察官於八十八年八月十七日，以八十八年
    度偵緝字第一三０號不起訴處分確定後，復因施用第一、二級毒品案件，經觀察
    、勒戒後，認有繼續施用毒品之傾向，先送強制戒治，並由該署檢察官提起公訴
    ，經本院於八十九年七月二十七日，以八十九年度訴字第二０五號判處有期徒刑
    一年二月確定。惟甲○○竟未改吸毒惡行，復分別基於施用第一級毒品海洛因、
    第二級毒品安非他命之概括犯意，分別於八十九年十一月十五日至九十年五月二
    日止，在花蓮縣吉安鄉○○村○○○街二０二巷二十號住處，連續以香菸中摻雜
    海洛因之方式予以施用；另於八十九年十一月十五日起至九十年五月一日止，在
    上址，多次以安非他命置於吸食器內加熱產生氣體之方式非法吸食。先後於八十
    九年十一月十七日經花蓮地檢署觀護人採尿送驗查獲，於九十年五月三日二十一
    時三十分，在花蓮市○○街一九一號四樓之二十為警查獲，並當場扣得供其施用
    之安非他命六包共淨重一三五．二公克（經送內政部警政署刑事警察局鑑定後餘
    重一三四．八八公克）。
二、案經花蓮地檢署檢察官自動檢舉偵查起訴及函請併案審理。
    理  由
一、右揭事實，業據被告甲○○於本院審理時坦承不諱，而被告於花蓮地檢署觀護人
    室及花蓮縣察警局花蓮分局所採尿送驗結果，確均呈安非他命、嗎啡陽性反應等
    情，有慈濟醫學院濫用藥物檢驗中心八十九年十一月三十日慈藥字第八九一一三
    ○○二號、九十年五月十四日慈藥字第九○○五一四○八號函附之檢驗總表二份
    、花蓮地檢署受保護管束人（被告）尿液檢體監管紀錄表、花蓮地檢署受保護管
    束人藥物服用情形問卷、花蓮縣警察局花蓮分局偵辦毒品危害防制條例案涉嫌人
    姓名編號對照表、花蓮縣衛生局煙毒尿液檢驗成績書、列管毒品人口尿液檢體採
    集送驗紀錄表各一份附卷可參。另扣案之第二級毒品安非他命六包經送內政部警
    政署刑事警察局鑑定，確屬第二級毒品安非他命，原淨重一三五．二公克，鑑驗
    後餘重一三四．八八公克，此有該局九十年六月五日刑鑑字第六九五四四號鑑驗
    通知書一份附卷可參，被告自白與事實相符，應堪採信。又被告前曾於八十八年
    間因施用毒品案件，經送勒戒處所觀察、勒戒後，認無繼續施用毒品之傾向，由
    花蓮地檢署檢察官於八十八年八月十七日以八十八年度偵緝字第一三０號不起訴
    處分確定。復因施用毒品案件，經本院裁定送觀察、勒戒後，認有繼續施用毒品
    之傾向，經本院於八十九年七月二十七日以八十九年訴字第二○五號判決有期徒
    刑一年二月確定，並裁定令入戒治處所施以強制戒治，嗣本院裁定停止戒治，所
    餘戒治期間付保護管束，於八十九年十一月十日執行保護管束，被告又在保護管
    束期間再施用海洛因、安非他命，並經本院裁定被告三犯施用毒品，令入戒治處
    所施以強制戒治等情，此有本院八十九年訴字第二○五號判決書、八十九年度毒
    聲字第一一○八號、九十年度毒聲字第一三一號裁定書及台灣高等法院被告全國
    前案紀錄表各一份附卷可參。是本件事證明確，被告犯行堪予認定。
二、核被告所為，係犯毒品危害防制條例第十條第一項之施用第一級毒品罪及第二項
    之施用第二級毒品罪。其施用前後非法持有第一級毒品海洛因、第二級毒品安非
    他命之低度行為，均各為非法施用海洛因、安非他命之高度行為所吸收，皆不另
    論罪。又其先後多次施用海洛因、安非他命之行為，均時間緊接，所犯罪名相同
    ，顯係基於概括犯意反覆而為，均應論以連續犯一罪並加重其刑。又被告所犯上
    開二罪間，犯意各別，行為互殊，應予分論併罰。查被告曾因違反麻醉藥品管理
    條例案件，經本院判處有期徒刑三月並得易科罰金確定，於八十七年五月十三日
    經易科罰金執行完畢，此有花蓮地檢署刑案資料查註紀錄表、台灣高等法院被告
    全國前案紀錄表各一份在卷可考，其受有期徒刑之執行完畢後，五年以內再犯本
    件有期徒刑以上之罪，為累犯，應依法加重其刑，並於均就施用第一級第二級毒
    品犯行遞加重之。爰審酌被告自其少年時起，即有多次吸用安非他命之非行紀錄
    ，沉迷毒品無法自拔，又前經花蓮地檢署檢察官為不起訴處分、本院判處一年二
    月後，仍不知悔改而再犯本件，顯見其並未徹底根絕施用毒品之惡習，另考量其
    施用毒品期間之久暫及其犯後已坦承犯行，尚知錯誤等一切情狀，分別就其所犯
    二罪量處如主文所示之刑並定其應執行之刑，以示懲儆。
三、扣案之安非他命六包共淨重一三五．二公克，經送內政部警政署刑事警察局鑑定
    時，取○．三二公克供鑑驗，經鑑驗後已不復存在，故餘重為一三四．八八公克
    。上開物品確屬係第二級毒品，爰依毒品危害防制條例第十八條第一項前段規定
    ，宣告沒收銷燬之。
四、又公訴人函請併案審理之部分與起訴之犯罪事實具有連續犯之裁判上一罪關係，
    應為起訴效力所及，本院就移送併案之部分自應併予審究，附此敘明。
據上論斷，應依刑事訴訟法第二百九十九條第一項前段，毒品危害防制條例第十條第
一項、第二項、第十八條第一項前段，刑法第十一條前段、第五十六條、第四十七條
、第五十一條第五款，判決如主文。
本案經檢察官李子春到庭執行職務。
中      華      民      國    九十      年      九      月     十一     日
                              臺灣花蓮地方法院刑事庭
                                  法  官  鄭  培  麗
右正本證明與原本無異。
如對本判決不服，應於送達後十日內，向本院提出上訴狀。（應抄附繕本）
                                  法院書記官
中      華      民      國    九十      年      九      月     十二     日
附錄本判決論罪之法律條文：
毒品危害防治條例第十條：
施用第一級毒品者，處六月以上五年以下有期徒刑。
施用第二級毒品者，處三年以下有期徒刑。


司法院資訊處製作；財團法人民間司法改革基金會備份。
